【裁判字號】    95,上訴,1102
【裁判日期】    950615
【裁判案由】    毒品危害防制條例
【裁判全文】
臺灣高等法院刑事判決                95年度上訴字第1102號
上  訴  人
即  被  告  丙○○
上列上訴人因毒品危害防制條例案件，不服臺灣板橋地方法院94
年度訴字第1432號，中華民國95年2月24日第一審判決（起訴案
號：臺灣板橋地方法院檢察署94年度毒偵字第1377號），提起上
訴，本院判決如下：
    主  文
上訴駁回。
    事實及理由
一、本案經本院審理結果，認第一審以上訴人即被告丙○○罪證
    明確（惟施用第一級毒品海洛因之地點應更正為台北縣三重
    市○○街5樓丙○○租屋處），認被告犯有毒品危害防制條
    例第10條第1項之施用第一級毒品罪，並適用刑法第11條前
    段、第47條，且審酌其尚有其他犯罪紀錄，有本院被告前案
    紀錄表可按，可見素行欠佳，又其於受觀察、勒戒後，猶另
    萌施用毒品之犯意，再犯本罪，顯見其戒除毒癮之意志薄弱
    ，且未衷心悛悔，漠視法令之禁制，恣意濫用藥品，其行為
    甚為可訾，及施用毒品係戕害其自己身心，並無加害他人，
    兼衡其本件施用毒品一次、犯罪動機、目的、手段、坦承犯
    行等一切情狀，判處有期徒刑7月。原審認事用法及量刑均
    無不當，應予維持，並引用第一審判決書記載之事實、證據
    及理由（如附件第一審判決書）。
二、被告上訴意旨仍執陳詞，否認犯行，並不可採。另請求本院
    從輕量刑，惟查施用第一級毒品最輕本刑為六月，而被告係
    累犯，依刑法第47條之規定屬必加重其刑，故原審量處被告
    有期徒刑7月係屬最輕刑之量處，被告再請求從輕量處刑期
    ，即屬無理由。另被告以本案之查獲係員警查到其竊盜罪，
    經被告之父乙○○告知員警被告亦有施用毒品之犯行始查獲
    云云。惟經本院傳喚為被告製作本案警詢筆錄之警員甲○○
    至庭作證，其結證稱：本案係其他警員至現場查獲被告之安
    非他命吸食器，內有殘渣始查獲等情。而被告對該證人作證
    所言，亦改口供稱：其父親跟警察所講是94年3月9日伊被查
    獲竊盜案件時，向警察告發。而證人即被告之父親乙○○亦
    證明，係被告為警查獲竊盜案件時，伊向警察告發被告吸毒
    之事由等語。則被告父親告發被告施用毒品係94年3月9日，
    與本案被告之犯行係94年2月18日晚間11時57分前26小時內
    某時所犯，並非同一案件。是本案被告之施用第一級毒品海
    洛因，並無自首之情事至明，附此敘明。準此足徵被告上訴
    所辯，要屬飾卸之詞，不足採信。是被告上訴否認犯行，並
    稱原審量刑過重，為無理由，應予駁回。
據上論斷，應依刑事訴訟法第373條、第368條，判決如主文。
本案經檢察官劉文水到庭執行職務。
中    華    民    國    95    年    6    月  15    日
                  刑事第十四庭  審判長法  官  蘇隆惠
                                      法  官  林瑞斌
                                      法  官  林秀鳳
以上正本證明與原本無異。
如不服本判決，應於收受送達後十日內向本院提出上訴書狀，其
未敘述上訴之理由者並得於提起上訴後十日內向本院補提理由書
（均須按他造當事人之人數附繕本）。
                                      書記官  耿鳳君
中    華    民    國    95    年    6     月    16    日
附錄：本案論罪科刑法條全文
毒品危害防制條例第10條
施用第一級毒品者，處 6 月以上 5 年以下有期徒刑。
施用第二級毒品者，處 3 年以下有期徒刑。


司法院資訊處製作；財團法人民間司法改革基金會備份。
